【裁判字號】    89,易,725
【裁判日期】    891009
【裁判案由】    贓物
【裁判全文】
臺灣臺中地方法院刑事判決                          八十九年度易字第七二五號
    公  訴  人  臺灣台中地方法院檢察署檢察官
    被      告  甲○○
右列被告因贓物案件，經檢察官提起公訴（八十九年度偵字第一八三九號），本院判
決如左：
    主  文
甲○○無罪。
    理  由
一、公訴意旨如附件之簡易判決處刑聲請書所載。
二、按犯罪事實應依證據認定之，無證據不得推定其犯罪事實，又不能證明被告犯罪
    者，應諭知無罪之判決，刑事訴訟法第一百五十四條、第三百零一條第一項分別
    定有明文。又刑事訴訟法上所謂認定犯罪事實之證據，係指足以認定被告確有犯
    罪行為之積極證據而言，該項證據自須適合於被告犯罪事實之認定，始得採為斷
    罪資料；如未能發現相當證據，或證據不足以證明，自不能以推測或擬制之方法
    ，以為裁判之基礎，最高法院二十九年上字第三一０五號、四十年台上字第八十
    六號分別著有判例可資參照。
三、本件公訴人認被告甲○○涉有刑法第三百四十九條之收受贓物罪嫌，無非以前開
    ＰＣ─二八六八號自小客車係謝金村所有而交由其子乙○○使用，於八十八年四
    月二十七日三時四十五分許，在台中縣豐原市○○路與愛國街口之便利商店前失
    竊等情，業經乙○○於警訊時證述屬實，並有車輛竊盜資料個別查詢報表、贓物
    認領保管單在卷可憑，是該部自小客車確係贓物無誤。被告於台灣台中地方法院
    檢察署八十八年度偵字第一０七八三號竊盜案件偵訊時供稱只知將前開贓車交他
    之「阿明」以賭博維生，留有0000000000號行動電話聯絡云云，惟0
    000000000號行動電話經查使用人為鄭義順，被告於本院八十八年度易
    字第二０五九號竊盜案件八十八年七月十五日審理時供稱不認識鄭義順，且無法
    交代「阿明」年籍、行蹤。再觀諸「阿明」以賭博維生，復未將行車執照交給被
    告，復未言明如何還車，及被告於深夜駕車外出，為警查獲安非他命一‧八公克
    等情，可見被告在不正常之情況下收受該部車輛時，即有贓物之認識為其論據。
    訊之被告堅決否認有何侵占遺失物犯行，並辯稱：前開自小客車係綽號「阿明」
    之人所交付，要他開至大雅保齡球館給「阿明」的女友「小惠」，「阿明」並未
    說前開自小客車係贓車，他亦不知前開自小客車是贓車等語。
四、經查：本件被告於警訊中供稱係同年月二十九日二十一時許，由綽號「阿明」之
    人所交付，要他駕駛至大雅保齡球館。而被告於八十八年四月三十日凌晨零時三
    十分許即因駕駛前開自小客車為警查獲，是被告收受前開自小客車時間尚短，不
    易辨別是否為贓車。且一般人借車，亦非必然同時借用行車執照，是尚難以「阿
    明」未將行車執照交給被告，逕認被告有贓車之認識。再被害人乙○○於本院証
    稱本件為警查獲後，他所領回前開自小客車之鑰匙即原來插在前開自小客車上一
    併失竊之鑰匙，前開自小客車上內裝並未被破壞。是由前開自小客車之鑰匙、內
    裝亦無從辨識前開自小客車即為贓車。又被告於台灣台中地方法院檢察署八十八
    年度偵字第一０七八三號竊盜案件（嗣經判處無罪確定）偵訊時雖供稱只知將前
    開贓車交他之「阿明」以賭博維生，留有0000000000號行動電話聯絡
    ，而0000000000號行動電話經查使用人為鄭義順，被告於本院八十八
    年度易字第二０五九號竊盜案件八十八年七月十五日審理時供稱不認識鄭義順，
    且無法交代「阿明」年籍、行蹤。且為警查獲時，車上尚有安非他命一‧八公克
    。然此雖可認該綽號「阿明」之人行為可疑，卻尚不得據此認定其所交付之物品
    即為贓物。
五、從而，本件依前開証據，尚不足以認定被告於收受前開自小客車時有何贓物之認
    識。此外，復查無其他積極證據足資認定被告有何公訴人所指犯行，本件不能證
    明被告犯罪，揆諸前開法條規定及判例意旨，自應諭知被告無罪之判決，以示慎
    審。
六、據上論斷，應依刑事訴訟法第三百零一條第一項，判決如主文。
本案經檢察官洪培根到庭執行職務
中      華      民      國      八十九  年      十      月      九      日
                                台灣台中地方法院刑事第一庭
                                    法  官  鄭文祺
右正本證明與原本無異。
如不服本判決，應於判決送達後十日內向本院提出上訴狀，上訴於臺灣高等法院臺中
分院( 須附繕本 )。
                                          書記官
中    華    民    國      八十九      年       十      月     十二    日


司法院資訊處製作；財團法人民間司法改革基金會備份。
